# Meeting del 10.03.2021

Argomenti trattati:

- [x] Stato dello sviluppo dei moduli
- [x] Discussione in merito alcuni moduli richiedenti API KEY per il funzionamento
- [x] Discussione in merito a SCOPO del progetto __(non ancora CHIAVE DI INNOVAZIONE)__
- [x] Discussione in merito a interfaccia IP
- [x] Discussione in merito al _big changer_: [https://github.com/AndreaGrandieri/MagicMirror-GBM/issues/119](https://github.com/AndreaGrandieri/MagicMirror-GBM/issues/119)
- [x] Discusso: [Integrazione05032021](./Integrazione05032021%20(risolto).md)
